臺灣臺中地方法院民事判決
                                              111年度中小字第4393號
原      告  裕富數位資融股份有限公司

法定代理人  許國興
訴訟代理人  李浩平
被      告  翟奕安即翟梓穎

訴訟代理人  陳玫臻

上列當事人間請求給付分期買賣價金事件，本院於民國111年11
月23日言詞辯論終結，判決如下：
    主      文
被告應給付原告新台幣伍萬捌仟壹佰玖拾壹元及自民國一一二年
八月十七日起至清償日止，按週年利率百分之五計算之利息。
原告其餘之訴駁回。
訴訟費用新台幣壹仟元由被告負擔。
本判決原告勝訴部分得為假執行。
    事實及理由
一、原告主張：被告（原名翟梓穎於民國111年8月11日改名為翟
    奕安）前向訴外人購買冷氣，價金新台幣（下同）7萬元，
    被告因之與原告訂有購物分期付款申請暨約定書，由原告支
    付上開款項予訴外人，上開款項則由被告分24期每期還款3,
    423元，每月繳款，分期總額8萬2152元，並約定如有一期不
    履行即視為全部到期（約定書第7條），遲延利息依週年利
    率20%計算，加計日息萬分之5之違約金及催款手續費每次10
    0元（約定書第4條）。惟被告自第8期起即未再按期繳款，
    尚欠5萬8191元及未清償期前遲延費780元，合計5萬8971元
    ，已喪失期限利益，債務視為全部到期。因民法第205條修
    正，調整為按週年利率16%計收遲延利息，及按日息萬分之4
    .3計收違約金，為此，爰依購物分期付款申請暨約定書之法
    律關係，提起本件訴訟。訴之聲明：被告應給付原告5萬897
    1元及其中5萬8191元自111年5月27日起至清償日止，按週年
    利率16%計算之利息及按日息萬分之4.3計算之違約金。
二、原告主張與被告簽訂分期付款購物契約，約定分期付款總價
    為8萬2152元，分24期清償，每月為1期，每期付款3,423元
　　，期間自110年9月16日起至112年8月16日止，惟被告自111
    年5月27日起即未按期給付，尚欠5萬8191元本金、遲延費78
    0元等事實，業據原告提出卷附之購物分期付款申請暨約定
    書影本、還款明細為證。購物分期付款申請暨約定書部分，
    經核與原本相符。並為被告到庭所不爭執，自堪可信為真實
    。是原告主張被告應給付5萬8191元本金，尚屬有據。然按
    ，被告購買冷氣之價金為7萬元，然分期總額為8萬2152元，
    原告已自上開金額中獲有利息之差額。換言之，被告所貸之
    款項8萬2152元實已包含利息。是以，原告再以上開5萬8191
    元之項款，再按週年利率16%計算利息之請求，實屬複利，
    有違民法第207條之規定，自非適法。又本件利息之計算既
    至112年8月16日止。則原告為本件利息之請求應自112年8月
    17日起算，而非111年5月27日。綜上所述，本件原告依分期
    付款債權之法律關係，於請求被告給付5萬8191元及自112年
    8月16日起至清償日止，按法定利率5%（民法第203條參照）
    計算之法定遲延利息，為有理由，應予准許，爰為判決如主
    文第1項所示。逾此範圍之請求，於法即有未合。
三、按約定利率，超過週年百分之十六者，債權人對於超過部分
    之利息，無請求權。債權人除前條限定之利息外，不得以折
    扣或其他方法，巧取利益。民法第205條、第206條，分別定
    有明文。查本件原告主張請求之遲延利息為週年利率16%，
    業如前述，則其於約定書另為違約金及每次手續費100元之
    主張，均屬巧取利益，自非合法，是以，原告上開遲延費78
    0元及違約金之請求，於法即非有據，自無理由，應予駁回
    。
四、從而，原告依購物分期付款申請暨約定書，請求被告給付5
    萬8191元及自112年8月17日起至清償日止，按週年利率5%計
    算之利息，為有理由，應予准許，爰為判決如主文第1項所
    示。逾此範圍外之請求，即非有據，自無理由，應予駁回，
    爰為判決如主文第2項所示。　　
五、本件係適用小額程序事件，就原告勝訴所為被告敗訴判決部
    分，爰依職權宣告假執行，並確定其訴訟費用額為1,000 元
    （即裁判費1,000元），由被告負擔。
六、本件原告之訴為一部有理由、一部無理由，依民事訴訟法第
    79條、第436條之19第1項、第436條之20，判決如主文。
中　　華　　民　　國　　111 　年　　11　　月　　30　　日
                      臺灣臺中地方法院臺中簡易庭
                                  法  官  陳添喜
以上為正本係照原本作成。
如不服本判決，應於送達後20日內，以判決違背法令為理由，向
本院提出上訴狀並表明上訴理由（上訴理由應表明一、原判決所
違背之法令及其具體內容；二、依訴訟資料可認為原判決有違背
法令之具體事實），如於本判決宣示後送達前提起上訴者，應於
判決送達後20日內補提上訴理由書（須附繕本）。
中　　華　　民　　國　　111 　年　　11　　月　　30　　日

                                  書記官  黃舜民